【裁判字號】    90,上訴,1894
【裁判日期】    901030
【裁判案由】    竊盜等
【裁判全文】
臺灣高等法院刑事判決                            九十年度上訴字第一八九四號
    上  訴  人
    即  被  告  癸○○
    選任辯護人  蔡明熙
    上  訴  人
    即  被  告  己○○
右上訴人即被告因竊盜等案件，不服臺灣士林地方法院八十九年度訴字第三二八號，
中華民國九十年三月二十七日第一審判決（起訴案號：臺灣士林地方法院檢察署八十
九年度偵字第一二四○、二三四四、二四四六、二四四八、三九九三號，併案案號：
台灣士林地方法院檢察署八十九年度偵字第六六八八、八○五七、八一五○號、九九
一三、一○五四五、一○五七八、台灣台北地方法院檢察署八十九年度偵字第一四九
二九號、台灣板橋地方法院檢察署八十九年度偵字第一七○○一號、九十年度偵字第
九六九四號）提起上訴，本院判決如左：
    主  文
原判決關於癸○○部分撤銷。
癸○○共同連續結夥三人以上攜帶凶器於夜間侵入有人居住之建築物竊盜，累犯，處
有期徒刑伍年，扣案起子壹支沒收。
其他部分之上訴駁回。
    事  實
壹、癸○○部分：
一、癸○○曾於民國（下同）八十四年間，因犯竊盜罪經台灣士林地方法院以八十四
    年簡字第二二號簡易判決判處有期徒刑六月緩刑三年；又於八十六年間，因犯竊
    盜罪經本院以八十七年上易字第一八二六號判決判處有期徒刑三月，前開緩刑宣
    告經撤銷，有期徒刑六月於八十八年三月十六日執行完畢；有期徒刑三月接續執
    行，於八十八年六月十四日執行完畢。
二、癸○○猶不知悔改，基於意圖為自己不法所有之概括犯意，自八十七年九月間起
    至八十九年七月間止，先後在台北市、台北縣等地竊取財物。其竊盜犯行分述如
    後：
（一）癸○○自八十七年九月間起至八十九年五、六月間止，先後在台北市南港區、
      內湖區等地，與俞一統（另案偵辦中）共同意圖為自己不法之所有，其基於常
      業竊盜之犯意，竊取財物（竊盜時間、地點、竊盜態樣、被害人及所得財物詳
      如附表一所載，侵入住宅部分均未據告訴）。
（二）癸○○於八十八年十二月二十一日下午四時三十分許，偕同其兄丑○○（另由
      台灣士林地方法院、台灣板橋地方法院審理中）、弟子○○（已經原審判處有
      期徒刑二年確定在案）共同駕車前往台北縣淡水鎮○○○路○段一三一號海中
      天餐廳用餐時，竟獨自意圖為自己不法之所有（起訴書認為與丑○○、子○○
      共同行竊），基於常業竊盜之犯意，攜帶其所有客觀上足供兇器使用之起子一
      支，在一樓停車場以手旋開拆卸海中天娛樂開發股份有限公司（以下簡稱海中
      天公司）所有之監視攝影機一台，得手後先放置垃圾筒內未及取走，即因海中
      天公司發現監視器警報聲響，經檢視監視錄影帶後發現為癸○○所為而報警當
      場查獲，並扣得起子一支。
（三）癸○○與子○○共同意圖為自己不法之所有，其基於常業竊盜之犯意，於八十
      九年二月十九日凌晨一時五分許，在台北市○○區○○路一二○號前空地，竊
      取不詳之人棄置該處之蔡曉然所有之車號ＣＱ－５４４７號自用小客車內打火
      機一只及牌照一面，復以客觀上足供兇器使用之千斤頂一台頂起該車，欲拆卸
      竊取輪胎尚未拆下之際，適為台北市政府警察局南港分局巡邏員警發覺上前盤
      查時，子○○發現大喊「警察來了，快跑」，癸○○、子○○二人旋即逃離現
      場並將竊得之車牌丟棄草叢，經警追趕捕獲，並扣得千斤頂一個。
（四）癸○○於八十九年六月二日下午一時許，偕同其友俞一統及俞一統女友共同駕
      車至台北縣三重市○○街一八○巷二十四號前，竟獨自意圖為自己不法之所有
      ，向俞一統稱要尋友，至台北縣三重市○○街一八○巷二十四號五樓陳進生住
      處，以非屬凶器之鐵條勾開鐵門之方式侵入屋內（侵入住宅部分未據告訴），
      竊取手提電腦一台、現金新台幣（下同）一萬四千元，得手後欲離開之際，為
      屋主陳進生發現，喝令阻止未果，經其記下癸○○所乘上開自用小客車車號，
      為警循線查獲。
（五）癸○○與子○○、丑○○共同意圖為自己不法之所有，其基於上揭概括之竊盜
      犯意，於八十九年六月二十一日凌晨五時許之夜間，侵入有人看守之台北市○○區○○街二段一九一巷五號地下一樓停車場，趁停車場警衛睡覺時，先後由
      丑○○持客觀上足供兇器使用之起子一支（未經扣案），打破戊○○所有車號
      ＡＲ－３６００號自用小客車右前車窗（毀損部分未據告訴），竊取車內現金
      一千元、腰包一只。其並破壞林仲箎所有車號ＦＹ－９８９０號自用小客車車
      門鑰匙孔（毀損部分未據告訴），竊取車內之零錢。其另破壞丁○○所有車號
      ＢＹ－７２１３號自用小客車、辛○○所有車號ＥＢ－２２１１號自用小客車
      、乙○○所有車號ＥＩ－４２８９號自用小客車、甲○○所有車號ＤＢ－０１
      ２０號自用小客車、壬○○所有車號ＥＣ－２２１１號自用小客車、廖國智之
      妻祝葆芝所有車號ＤＱ－１２５０號自用小客車、丙○○○所有車號ＥＮ－３
      ３５９號自用小客車之車門鑰匙孔（毀損部分均未據告訴），欲竊取車內財物
      ，因車內無財物而未得手（詳如附表二）。嗣逢戊○○至停車場欲開車時，發
      現上情，三人見狀立即逃逸。經警方於戊○○所有車號ＡＲ－３６００號自用
      小客車右前車窗上採獲丑○○二枚指紋及戊○○指認而查獲。
（六）癸○○與己○○共同意圖為自己不法之所有，其基於上揭竊盜之概括犯意，於
      八十九年七月十八日凌晨一時許，至台北市○○區○○路二八五號附近尋找目
      標準備下手竊取車輛，經鎖定停放在二七三巷路邊張昆仁所有之車牌號碼ＤＧ
      —７７８３號自用小客車後，即由己○○（因本次行為犯準強盜罪，已經台灣
      士林地方法院以八十九年度訴字第三九八號判決判處有期徒刑五年確定）攜其
      幼子站立於新明路二七三巷口負責把風，癸○○則持客觀上足供凶器使用之平
      字螺絲起子一支（未經扣案）撬開車門進入車內，尚未發動竊得車輛之際，適
      因車主張昆仁欲前往開車而發現，癸○○旋逃離現場攔阻計程車離去。
貳、己○○部分：
    己○○於八十九年三月十九日上午九時許，在台北市○○○路○段附近，拾獲不
    詳之竊賊所棄置之江文如中國信託商業銀行信用卡一張，竟意圖為自己不法之所
    有，將之侵占入己留供使用，復與俞一統（另案偵查中）共同意圖為自己不法之
    所有，基於犯意之聯絡，於八十九年三月十九日上午十時三十分許，佯裝為夫婦
    至台北市○○路○段二七七號全虹通訊器材行八德店選購行動電話手機，並推由
    己○○冒稱為江文如本人，持上開信用卡以刷卡簽帳方式購買易利信Ｔ二八型行
    動電話手機一支，價款一萬八千元，使全虹通訊器材行店員黃鈴惠誤以為係信用
    卡真正持卡人，而允其在二聯式簽帳單（一聯由己○○留存，業已丟棄；另一聯
    由全虹通訊行留存轉發卡銀行請款）上偽造「江文如」簽名二枚，並持以交予黃
    鈴惠而行使該偽造之簽帳單，致全虹通訊器材行陷於錯誤，將渠等所購買之手機
    交予己○○、俞一統，足以生損害於江文如、全虹通訊器材行及中國信託商業銀
    行。
、案經台北縣警察局淡水分局、台北市政府警察局內湖分局、南港分局、大同分局
    移送台灣士林地方法院檢察署檢察官偵查起訴、移送併案審理；台北市政府警察
    局萬華分局移送台灣台北地方法院檢察署檢察官、台北縣警察局三重分局移送台
    灣板橋地方法院檢察署檢察官移送併案審理。
    理  由
壹、被告癸○○部分：
一、事實認定及所憑證據：
（一）
  １、訊據上訴人即被告癸○○於本院審理對於事實欄壹第二項（一）中附表一編號
      一、三、四、六、七、八、九與（二）、（四）、（六）等犯罪事實坦承不諱
      ，但矢口否認犯有（一）中附表一編號二、五與（三）、（五）之犯行。但查
      被告癸○○於本院審理時上揭所供內容，經核與其於本院九十年七月十三日、
      同年八月十日訊問時先後所供：僅承認有事實欄壹第二項（二）、（四）、（
      六）等犯罪事實坦承不諱，但否認有事實欄壹第二項（一）中附表一編號一、
      二、三、四、五、六、七、八、九所有犯行與（三）、（五）等犯行云云，前
      後所供並不一致，且與其於原審審理時對於事實欄壹二（一）中附表一除編號
      二、九以外所示之竊盜犯行均坦承不諱所為之供詞內容並不一致，又查被告癸○○於原審審理時對於事實欄壹二（一）中附表一除編號二、九以外所示之竊
      盜犯行均坦承不諱，並供稱係和俞一統共同行竊（見原審八十九年十一月二十
      二日審判筆錄），核與被害人陳正福、吳碧慧、金光珠、孫詒謀、李憲明、魏
      進通、高秀玉於警訊中指訴之情節相符，並有失竊報告七紙附卷可稽。被告癸○○嗣於原審審理時改稱：附表一編號一、八係其單獨行竊，其餘係與俞一統
      一起行竊（見原審八十九年十二月二十六日審判筆錄）；又改稱：俞一統均未
      一起行竊等語（見原審九十年二月六日審判筆錄）。觀之被告癸○○先後翻覆
      不一等情，當可得知被告飾卸推諉之情。經原審訊據證人俞一統亦否認有與經
      查被告癸○○於原審審理時對於事實欄壹二（一）中附表一除編號二、九以外
      所示之竊盜犯行均坦承不諱，並供稱係和俞一統共同行竊（見原審八十九年十
      一月二十二日審判筆錄），核與被害人陳正福、吳碧慧、金光珠、孫詒謀、李
      憲明、魏進通、高秀玉於警訊中指訴之情節相符，並有失竊報告七紙附卷可稽
      。被告癸○○嗣於原審審理時改稱：附表一編號一、八係其單獨行竊，其餘係
      與俞一統一起行竊（見原審八十九年十二月二十六日審判筆錄）；又改稱：俞
      一統均未一起行竊等語（見原審九十年二月六日審判筆錄）。而訊據證人俞一
      統亦否認有與被告癸○○一起行竊等語（見原審九十年二月六日審判筆錄）。
      被告癸○○雖辯稱以前供出俞一統係共犯，是因為警察要其咬俞一統出來等語
      。然查被告癸○○於八十九年十一月二十二日於原審審理及本院審理時均明確
      供稱係與俞一統共同行竊，且詳細說明行竊之手法，其中附表一編號三行竊的
      地點正是俞一統住處之樓上，其所述應非虛構。被告癸○○既然係於公開之法
      庭本其自由意志為上開供述，其與俞一統間亦無重大仇恨，其應無理由甘冒犯
      誣告罪去誣攀俞一統。反倒是其於原審九十年二月六日審理時，與俞一統當庭
      對質，或因礙於情面而刻意迴護。因此，被告癸○○於本院審理所述俞一統為
      共犯一節，應可採信。被告癸○○有犯附表一編號一、三至八所示之竊盜犯行
      應可認定。
  ２、被告癸○○雖於原審審理時否認有前揭事實壹二（一）中附表一編號二所示之
      竊盜犯行。惟查被告癸○○本院審理時對於該項犯行供認在卷，且查其於警訊
      時亦已坦承有為此部分竊盜犯行（見台灣士林地方法院檢察署八十九年度八一
      五○號偵查卷第四頁），核與被害人劉鐘家於警訊所述遭竊之情節相符，並有
      失竊報告一紙在卷可稽；且被害人劉鐘家於警訊時亦表示：「被告癸○○住五
      十三號算是鄰居，我們有點頭之交」、（你如何確定是癸○○竊盜？）「因我
      到場後，鍾嫌當場向我坦承犯行」（見上開偵查卷第一○頁），足見被告癸○○於警訊時之供述為真，其於警訊及本院審理時之自白與事實相符可以採信。
      被告癸○○有犯附表一編號二所示之竊盜犯行應可認定。
  ３、被告癸○○雖於原審審理時否認有前揭事實欄壹二（一）中附表一編號九所示
      之竊盜犯行。惟查被告癸○○於本院審理時對於該項犯行供認無訛，且查證人
      俞一統於警訊及偵查中均明確供稱係與被告癸○○共同行竊。而被害人石淑娟
      遭竊之情節，亦據其於警訊中指訴明確，並有失竊報告、贓物認領保管收據各
      一紙在卷可稽。證人俞一統於原審審理時雖否認有上開竊盜犯行，稱係警察要
      其承認；於檢察官偵訊時係希望交保才承認等語（見原審九十年三月十三日審
      判筆錄）。然查俞一統所否認者除附表一編號九所示之竊盜犯行外，亦否認附
      表編號七所示之竊盜犯行；而被告癸○○與俞一統共犯附表編號七所示之竊盜
      犯行，已如前所述，故其於原審審理否認上開竊盜犯行之證詞並不足採，應認
      其於偵查中及本院審理時所述為真實。被告癸○○有犯附表一編號九所示之竊
      盜犯行應可認定。
（二）事實欄壹二（二）之犯罪事實，業據被告癸○○坦承不諱，核與證人即海中天
      公司員工陳明志於本院證述、黃國嵐於警訊中陳述之情節相符，並有現場監視
      攝影機拍攝影片翻拍之照片五幀、贓物照片一幀、台北縣警察局贓物認領保管
      單一紙附卷可稽，起子一支扣案可證。至於公訴人認被告子○○及丑○○在現
      場把風，認其三人共同行竊等語。訊據被告癸○○僅供稱係其一人所為，被告
      子○○及丑○○則均否認知情，此亦據子○○及丑○○於本院九十年九月七日
      訊問時指述在卷。而證人陳明志於原審審理時證稱：「我在海中天保齡球館任
      職。當日我們聽到監視器的警報器響起，該警報器若斷電時就會響，我們就把
      錄影帶倒帶回來看，結果看到三個年輕人，其中一人把監視器訊號線拔掉，先
      前看到他們三人聚在一起，後來才分開走，另外二個人應該是在把風，之後我
      們就分開去找，後來就在我們球館找到他們，他們拔掉後到找到他們約隔半小
      時，鏡頭可能拔下來時受損，後來就沒有辦法使用。」（見原審八十九年十月
      三日訊問筆錄），依上開證詞並無法證明被告子○○及丑○○係在把風。另依
      現場監視攝影機拍攝影片翻拍之照片五幀觀之，亦無法確認被告子○○及丑○○有把風之行為。故被告癸○○此部分係單獨為竊盜犯行應可認定。
（三）訊據被告癸○○否認有事實欄壹二（三）所述之竊盜犯行，辯稱當時其駕駛車
      號ＦＧ－２７３９號自用小客車行經該處，因無照駕駛遇警臨檢心虛害怕，才
      逃跑、藏匿等語。同案被告子○○於原審及本院九十年九月七日訊問時均否認
      在其身上查獲打火機等語。經查車號ＣＱ－５４４７號自用小客車為蔡曉然所
      有，於八十九年二月十日在台北市○○路停車場失竊；而在被告癸○○查獲之
      白色打火機為其所有，係教會內人員所贈，業據被害人蔡曉然於警訊時指述明
      確，並有贓物認領保管收據一紙、打火機照片二幀在卷可稽。證人即查獲之員
      警李玉堂並於原審到庭證稱：「當天我和蘇勝義及二位憲兵擔任巡邏任務，其
      巡邏到公園處，發現雜草堆裡停有一輛車，被告癸○○、子○○在拔輪胎。被
      告子○○看到我時，大喊『警察來了，快跑』。我當時有穿制服。然後蘇勝義
      就從後面追，一直跑到中視公司後面才追上。我們當時有看到他們往草叢裡丟
      東西。事後找出時才知道是車子大牌」。證人李玉堂經公訴人詰問：「大牌是
      否這部車的？」，答稱；「是，我們有核對過。已經發還被害人了」。證人李
      玉堂並證稱打火機係在被告子○○身上發現等語（見原審八十九年十月三日訊
      問筆錄）。被告癸○○雖否認有上開竊盜犯行，惟警員李玉堂已明確證稱被告
      癸○○、子○○當時正在拆卸輪胎，且被告子○○還高呼「警察來了，快跑」
      ；而警員李玉堂係依法執行公務，與被告癸○○、子○○並無仇隙，應無誣告
      之理，其證詞應可採信。況且，被告癸○○、子○○如果不是在行竊，同案被
      告子○○何須見到警員李玉堂時，要高呼「警察來了，快跑」。被告癸○○雖
      辯稱因無照駕駛才藏匿該處，其果真係無照駕駛，當時亦非處於駕駛狀態，又
      何須懼怕警察？其上開所辯云云，顯然與常情不合，不足採信。至於同案被告
      子○○否認在其身上查獲打火機一節。經查其於警訊時業已供承：「在我身上
      查獲之打火機是我的」（見士林地方法院檢察署八十九年度偵字第二三四四號
      偵查卷第九頁背面），其顯已承認打火機是在其身上查獲；而該打火機復經被
      害人蔡曉然指認為其所有，亦足認被告癸○○確有與同案被告子○○有此部分
      竊盜犯行。此外，復有現場查獲之千斤頂一個扣案可證。被告癸○○此部分竊
      盜犯行，應可認定。
（四）事實欄壹二（四）之犯罪事實，業據被告癸○○坦承不諱，核與證人即被害人
      陳進生於原審證述之情節相符（見原審八十九年十月二十六日訊問筆錄）。被
      告癸○○此部分竊盜犯行，應可認定。
（五）訊據被告癸○○否認有事實欄壹二（五）所載之竊盜犯行。惟證人戊○○於原
      審審理時證稱：「當時我右前車窗被打破，引擎蓋被打開，現場我看到有三個
      人在場，其中有一個人在摸我車子的引擎，另一個人在我車子後面柱子邊，另
      一個人在停在走道的賓士車旁。這三個人我有看清楚」，並於當庭辨認同案被
      告癸○○、子○○後稱：「當時竊車現場庭上這二人有在場，但摸我車子的不
      是庭上這二個人」（見原審九十年二月二十七日審判筆錄），已明確指認被告
      癸○○係行竊之人。而現場採集到之二枚指紋經送內政部警政署刑事警察局鑑
      定，認與丑○○相符，有該局八十九年七月十三日局紋字第七三八號鑑定書附
      卷可參；而共犯丑○○於偵查中亦坦承與被告癸○○共同行竊（見台灣士林地
      方法院檢察署八十九年度偵字第九九一三號偵查卷第九三頁），足見被告癸○○有參與行竊。此外，復有被害人林仲箎、丁○○、辛○○、乙○○、甲○○
      、壬○○、庚○○、丙○○○於警訊中之指訴、現場照片十五幀附卷可考。被
      告癸○○此部分犯行應可認定。
（六）事實欄壹二（六）之犯罪事實，業據被告癸○○坦承不諱，核與證人即被害人
      張昆仁於原審八十九年度訴字第三九八號案件審理時證述之情節相符，復有贓
      物認領保管收據一紙附卷可稽。被告癸○○雖辯稱其係臨時起意偷車，被告己○○不知其要偷車等語。然被告己○○係在場把風，業據原審另案於八十九年
      度訴字第三九八號被告己○○準強盜等案件中認定明確，並因被告己○○犯準
      強盜罪，判處有期徒刑五年在案，有該份判決書一份附卷可參。被告癸○○上
      開所辯，並不足採。被告癸○○與被告己○○共同犯此部分竊盜犯行應可認定
      。
（七）綜上開說明，本件事證明確，被告癸○○犯行堪以認定，應依法論科。
二、核被告癸○○所為，其中事實欄壹第二項（一）中附表一編號一至九所示犯行，
    編號一、二之犯行符合刑法第三百二十條第一項普通竊盜罪之要件（侵入住宅部
    分未據告訴，起訴），編號三、四、六、七之犯行符合刑法第三百二十一條第一
    項第二款加重竊盜罪之要件，編號五、八、九之犯行符合刑法第三百二十一條第
    一項第一款、第二款加重竊盜罪之要件；事實欄第二項（二）部分之犯行符合刑
    法第三百二十一條第一項第三款加重竊盜罪之要件；事實欄第二項（三）部分之
    犯行符合刑法第三百二十一條第一項第三款加重竊盜罪之要件；事實欄第二項（
    四）部分之犯行符合刑法第三百二十條第一項普通竊盜罪之要件；事實欄第二項
    （五）部分之犯行，因地下室停車場係供停放車輛之地方，與大樓固為可區分之
    建築物，惟如地下停車場為有人看管者，即屬有人居住之建築物。即此，其中關
    於竊取被害人戊○○、林仲箎所有車上之財物部分，符合刑法第三百二十一條第
    一項第一款、第三款、第四款加重竊盜罪之要件，至於竊取被害人丁○○、辛○○、乙○○、甲○○、壬○○、廖國智之妻祝葆芝、丙○○○所有車上財物未遂
    部分，符合刑法第三百二十一條第二項、第一項第一款、第三款、第四款加重竊
    盜未遂罪之要件；事實欄第二項（六）部分之犯行，符合刑法第三百二十一條第
    二項、第一項第三款加重竊盜未遂罪之要件。被告癸○○先後多次竊盜犯行，分
    別與俞一統（事實壹一（一））或丑○○及子○○（事實壹一（二））、子○○
    （事實壹一（三））、俞一統及俞一統之女友（事實壹一（四））、丑○○及子
    ○○（事實壹一（五））、己○○（事實壹一（六））具有犯意聯絡、行為分擔
    ，應論以共同正犯。又被告癸○○先後多次竊盜犯行，雖有普通、加重竊盜之分
    與既遂、未遂之別，但時間緊接，手法雷同，所犯且屬犯罪要件相同之罪名，顯
    係基於概括之犯意而反覆為之，為連續犯，應論以刑法第三百二十一條第一項第
    一款、第三款、第四款之加重竊盜既遂一罪，並依法加重其刑。公訴人認被告應
    成立常業竊盜罪云云，然查被告癸○○於觸犯本案竊盜行為期間，尚在其兄鍾佳
    男所開設之僑易金屬工業有限公司工作，每月薪資二萬八千元，有正當職業一節
    ，業據被告供述在卷，並有勞保卡、在職證明、公司營業證影本在卷足參，足證
    被告癸○○當時主觀上並非以竊盜為常業至明，且查觀之本件被告癸○○本件多
    次犯行所得之財物並非龐大眾多，並無法供應生活所需，難認被告癸○○係以竊
    盜為常業，是公訴人所引據之法條，應予變更。另查被告曾於八十四年間，因犯
    竊盜罪經台灣士林地方法院以八十四年簡字第二二號簡易判決判處有期徒刑六月
    緩刑三年；又於八十六年間，因犯竊盜罪經本院以八十七年上易字第一八二六號
    判決判處有期徒刑三月，前開緩刑宣告經撤銷，有期徒刑六月於八十八年三月十
    六日執行完畢；有期徒刑三月接續執行，於八十八年六月十四日執行完畢，此有
    台灣高等法院檢察署刑案紀錄簡覆表一份附卷足憑，其於受有期徒刑之執行完畢
    後，五年內再犯本件有期徒刑以上之刑之罪，為累犯，依刑法第四十七條之規定
    遞行加重其刑。
三、原審對於被告癸○○予以論罪科刑，固非無見。惟查（一）關於被告癸○○各次
    竊盜犯行分別該當於何種竊盜罪名之要件，並未逐一查明敘述。（二）原審判決
    事實欄壹二（五）所示被告等下手行竊戊○○等人所有車輛內之財物，其中關於
    竊取被害人戊○○、林仲箎所有車上之財物部分，為加重竊盜既遂，至於竊取被
    害人丁○○、辛○○、乙○○、甲○○、壬○○、廖國智之妻祝葆芝、丙○○○
    所有車上財物未遂部分，則為加重竊盜未遂，原審判決就此並未細查詳載。（三
    ）原審判決事實欄壹二（六）記載被告乃持「平字螺絲起子」一支下手行竊，因
    該「平字螺絲起子」客觀上足供凶器使用，原審就此併未加予認定記載。原審判
    決以上各節均有違誤。被告上訴否認部分犯行，雖無足採，但原審對於被告癸○○部分既有上揭可議之處，即應由本院加以撤銷改判。爰審酌被告癸○○曾有犯
    罪紀錄，年輕力壯，卻一再行竊及其犯罪之次數頗多，對於社會秩序造成之損害
    不輕及多以侵入住宅之方式竊取財物，同時妨害他人居住之安寧，犯罪後供承部
    分犯行等情，量處如主文第二項所示之刑。茲查被告癸○○於觸犯本案竊盜行為
    期間，尚有正當職業，被告癸○○當時主觀上並非以竊盜為常業，且查觀之本件
    被告癸○○本件多次犯行所得之財物並非龐大眾多，並無法供應生活所需，難認
    被告癸○○係以竊盜為常業，已如前述。保安處分對於受刑人而言，與有期徒刑
    同有喪失行動自由之情形，且查本院已對於被告癸○○之本件犯行，量處有期徒
    刑五年之重刑，諒已可對於被告癸○○收懲儆之效，是認毋庸另外對於被告癸○○另行諭知強制工作之保安處分，附此敘明。扣案之起子一支，為被告癸○○所
    有供犯竊盜罪所用之工具，業據其於警訊、偵查中供明在卷，依法亦加以宣告沒
    收。至於千斤頂一個，雖亦係供犯罪所用之工具，惟被告癸○○、子○○均否認
    為其等所有，且無證據證明為其所有，故無從宣告沒收，又被告等其他持以行竊
    所供之器具因未據扣案，且時隔已久，殆已滅失而不復存在，亦不為沒收之宣告
    ，併此敘明。
四、被告癸○○所犯事實欄壹二（一）、（四）、（五）、（六）所示之竊盜犯行（
    台灣士林地方法院檢察署八十九年度偵字第六六八八、八一五○、九九一三、一
    ○五七八號、台灣板橋地方法院檢察署八十九年度偵字第一七○○一號移送併案
    審理部分），雖未據檢察官起訴，惟與起訴部分有事實上一罪之關係，本院自得
    併予審理。
五、公訴意旨另稱：
（一）被告癸○○、己○○與丑○○（另案審理中）共同意圖為自己不法之所有，基
    於常業竊盜之犯意聯絡，於八十七年七月間，前往台北市○○路基河國宅及內湖
    、南港一帶等處，竊取住宅及車輛內之財物得手後逃逸。嗣於同年十二月十六日
    凌晨二時許，在台北市○○區○○路基河國宅Ｆ棟地下停車場，為警查獲，並起
    獲起子板手十三支之作案工具及照相機等之贓物，因認被告癸○○涉有刑法第三
    百二十二條之常業竊盜罪嫌等語。訊據被告癸○○堅決否認有此部分竊盜犯行，
    辯稱：起獲之工具、照相機等物係丑○○所放置於被告己○○所有之車號７Ｆ－
    ０５２２號自用小客車內，其不知是贓物等語。查上開起獲之物，固有被害人路
    明珠、曾繁雄失竊之贓物，業據其於警訊時指訴甚詳（見台灣士林地方法院檢察
    署八十九年度偵字第一二四○號偵查卷第一二、一三頁），並有贓物認領保管收
    據二紙在卷可稽。然其二人均未能指認被告癸○○、己○○係行竊之人；而丑○○於偵查中及本院另案審理中均供稱係其一人行竊，被告癸○○、己○○均未參
    與等語（見上開偵查卷第五九頁、原審八十九年度易字第五九九號被告丑○○竊
    盜案件八十九年十月二日訊問筆錄）。此外，復查無其他積極證據足認被告癸○○有此部分竊盜犯行。因公訴人認此部分之犯罪事實與前述被告癸○○起訴論罪
    部分分別有事實上一罪及牽連犯之裁判上一罪關係，爰不另為無罪之諭知。
（二）被告癸○○、己○○共同意圖為自己不法之所有，基於常業竊盜之犯意聯絡，
      於八十九年三月十九日上午七時許，前往台北市南港區○○○路○段六一五號
      五樓，趁江文如家中鐵門未上鎖而侵入竊取皮包一個（內有中國信託商業銀行
      、富邦商業銀行、誠泰商業銀行之信用卡三張），因認被告癸○○涉有刑法第
      三百二十二條之常業竊盜罪嫌等語。訊據被告癸○○堅決否認有此部分竊盜犯
      行，經查同案被告己○○辯稱：該張信用卡係其於八十九年三月十九日上午九
      時許，在台北市○○○路○段附近拾獲等語。查該張信用卡固然係被害人江文
      如失竊之物，然訊據證人江文如並未能指認被告癸○○、己○○係行竊之人（
      見原審八十九年十月三日訊問筆錄）。此外，復查無其他積極證據足認被告癸○○有此部分竊盜犯行。因公訴人認此部分之犯罪事實與前述被告癸○○起訴
      論罪部分分別有事實上一罪及牽連犯之裁判上一罪關係，爰不另為無罪之諭知
      。
（三）被告癸○○與被告己○○於八十九年三月十九日上午十時三十分許，共同持江
      文如之信用卡，盜刷購買價值一萬八千元之行動電話一支，因認被告癸○○涉
      有刑法第二百十六條、第二百十條之行使偽造私文書罪嫌、第三百三十九條第
      一項之詐欺取財罪嫌等語。查被告己○○係與俞一統共犯此部分犯行，已如前
      述。此外，復查無其他積極證據足認被告癸○○有此部分犯行。因公訴人認此
      部分之犯罪事實與前述被告癸○○起訴論罪部分有牽連犯之裁判上一罪關係，
      爰不另為無罪之諭知。
貳、被告己○○部分：
一、事實認定及所憑證據：
    事實欄參所示之犯罪事實，業據上訴人即被告己○○於偵查、原審及本院均坦承
    不諱，核與證人即共犯俞一統、被害人江文如、全虹通訊器材行八德店店員黃鈴
    惠於原審審理時證述之情節相符，並經原審當庭勘驗全虹通訊器材行監視攝影機
    所拍攝的錄影帶，可見被告己○○與一身穿白衣的男子及一個小孩在畫面出現，
    被告己○○持信用卡刷卡簽帳等情，均記明於八十九年十一月二十二日審判筆錄
    。故被告己○○犯行，應可認定。至於公訴人認係被告癸○○與被告己○○共同
    盜刷等情，容有誤會，附此敘明。
二、查被告己○○侵占離本人江文如所持有之中國信託商業銀行信用卡一枚，核其所
    為係犯刑法第三百三十七條之侵占離本人所持有之物罪。次查持信用卡刷卡購物
    ，持卡人在簽帳單上簽名時，即表示該簽帳單係以持卡人之名義所製作之文書，
    雖一般情形率皆先由特約商店在簽帳單上列印商店名稱、刷卡日期及金額等記載
    事項，惟此僅係為便利持卡人製作簽帳單之權宜作法。是以被告己○○復持該信
    用卡購物，於刷卡購物時，雖僅偽簽「江文如」之署押，然該簽帳單本身仍為被
    告己○○所製作之私文書。故核被告己○○持該信用卡購物，佯以其為持卡人，
    而偽簽「江文如」之簽名偽造簽帳單，並持交全虹通訊器材行店員黃鈴惠，致全
    虹通訊器材行陷於錯誤，將渠等所購買之手機交付，足以生損害於江文如、全虹
    通訊器材行及中國信託商業銀行之行為，係犯刑法第二百十六條、第二百十條、
    第二百二十條第一項（原審漏引刑法第二百二十條第一項，應予補充）之行使偽
    造私文書罪、第三百三十九條第一項之詐欺取財罪。至被告偽造「江文如」之簽
    名為其偽造簽帳單之部分行為，不另論罪，又偽造私文書後，復持以行使，偽造
    之低度行為為行使之高度行為所吸收，亦不另論罪，均附此敘明。被告己○○與
    俞一統間，就行使偽造文書、詐欺取財部分之犯行，有犯意聯絡及行為分擔，為
    共同正犯。被告所犯上開侵占離本人所持有之物、行使偽造私文書、詐欺取財三
    罪間，有方法結果之牽連關係，應依刑法第五十五條之規定，從重論以行使偽造
    私文書罪。被告己○○所犯侵占離本人所持有之物部分犯行，雖未據檢察官起訴
    ，惟與起訴部分有牽連犯之裁判上一罪之關係，自得併予審理，附此敘明。原審
    基於以上之認定，爰審酌被告己○○曾有竊盜等犯罪紀錄，竟以本案不正方式詐
    財，戕害社會正當交易秩序，犯罪後已坦承犯行等情及其他一切情狀，判處有期
    徒刑六月，因查被告己○○行為後刑法第四十一條已於九十年一月十日修正公布
    ，並自同年月十二日生效，得易科罰金者，修正為犯最重本刑為五年以下有期徒
    刑以下之刑之罪，與修正前條文規定犯最重本刑為三年以下有期徒刑以下之刑之
    罪比較，以修正後條文有利於被告，依刑法第二條第一項前段規定，亦適用修正
    後之刑法第四十一條第一項前段之規定，諭知被告己○○有期徒刑易科罰金之折
    算標準，偽造之江文如簽帳單二聯，為被告己○○供其行使偽造私文書犯罪所用
    之物，其中由被告己○○留存之第一聯，業已丟棄滅失，業據其供明，原審故不
    予宣告沒收，至第二聯業經被告己○○提出交由全虹通訊器材行留存轉發卡銀行
    請款，已非被告己○○所有，毋庸宣告沒收，惟其上偽造「江文如」之簽名一枚
    ，係被告偽造之簽名，原審併依刑法第二百十九條宣告沒收。
三、公訴意旨另以：
（一）被告己○○、癸○○與丑○○（另案審理中）共同意圖為自己不法之所有，基
      於常業竊盜之犯意聯絡，於八十七年七月間，前往台北市○○路基河國宅及內
      湖、南港一帶等處，竊取住宅及車輛內之財物得手後逃逸。嗣於同年十二月十
      六日凌晨二時許，在台北市○○區○○路基河國宅Ｆ棟地下停車場，為警查獲
      ，並起獲起子板手十三支之作案工具及照相機等之贓物，因認被告己○○涉有
      刑法第三百二十二條之常業竊盜罪嫌等語。訊據被告己○○堅決否認有此部分
      竊盜犯行，辯稱：起獲之工具、照相機等物係丑○○所放置於被告己○○所有
      之車號７Ｆ－０５２２號自用小客車內，其不知是贓物等語。查上開起獲之物
      ，固有被害人路明珠、曾繁雄失竊之贓物，業據其於警訊時指訴甚詳（見台灣
      士林地方法院檢察署八十九年度偵字第一二四○號偵查卷第一二、一三頁），
      並有贓物認領保管收據二紙在卷可稽。然其二人均未能指認被告癸○○、己○○係行竊之人；而丑○○於偵查中及本院另案審理中均供稱係其一人行竊，被
      告癸○○、己○○均未參與等語（見上開偵查卷第五九頁、原審八十九年度易
      字第五九九號被告丑○○竊盜案件八十九年十月二日訊問筆錄）。此外，復查
      無其他積極證據足認被告己○○有此部分竊盜犯行。因公訴人認此部分之犯罪
      事實與前述被告己○○起訴論罪部分分別有事實上一罪及牽連犯之裁判上一罪
      關係，爰不另為無罪之諭知。
（二）被告己○○、癸○○共同意圖為自己不法之所有，基於常業竊盜之犯意聯絡，
      於八十九年三月十九日上午七時許，前往台北市南港區○○○路○段六一五號
      五樓，趁江文如家中鐵門未上鎖而侵入竊取皮包一個（內有中國信託商業銀行
      、富邦商業銀行、誠泰商業銀行之信用卡三張），因認被告己○○涉有刑法第
      三百二十二條之常業竊盜罪嫌等語。訊據被告己○○堅決否認有此部分竊盜犯
      行，並辯稱：該張信用卡係其於八十九年三月十九日上午九時許，在台北市○○○路○段附近拾獲等語。查該張信用卡固然係被害人江文如失竊之物，然訊
      據證人江文如並未能指認被告癸○○、己○○係行竊之人（見本院八十九年十
      月三日訊問筆錄）。此外，復查無其他積極證據足認被告己○○有此部分竊盜
      犯行。因公訴人認此部分之犯罪事實與前述被告己○○起訴論罪部分分別有事
      實上一罪及牽連犯之裁判上一罪關係，爰不另為無罪之諭知。
四、原審以上部分對於被告己○○之論罪與認為被告己○○無成立犯罪之敘述，其認
    事用法均無違誤，量刑亦稱允洽，被告己○○上訴指摘原審判決量刑過重云云，
    為無理由，應予駁回。
五、移送併案審理意旨（台灣板橋地方法院檢察署九十年度偵字第九六九四號）略以
    ：被告己○○與被告癸○○共同意圖為自己不法之所有，基於常業竊盜犯意之聯
    絡，於八十九年六月二日下午一時許，至台北縣三重市○○街一八○巷二十四號
    五樓陳進生住處，由被告癸○○以鐵條勾開鐵門之方式侵入屋內（侵入住宅部分
    未據告訴），竊取手提電腦一台、現金一萬四千元，因認被告己○○涉有刑法第
    三百二十二條之常業竊盜罪嫌等語（台灣板橋地方法院檢察署八十九年度偵字第
    一七○○一號）。訊據被告己○○堅決否認有此部分竊盜犯行。經查證人陳進生
    雖證稱：「我覺得不對勁，才從四樓往五樓頂去看，結果遇到癸○○（證人當庭
    指認癸○○無誤），他向我假裝說要找人，我跑到五樓房子看到裡面被翻動，後
    來我就追下去，看到一輛車子開走，駕駛座另有一個女的，而我騎機車要去追他
    們，但沒有追上。五樓頂是我三兒子陳志松的房間，失竊現金一萬四千元，他的
    護照，及手提電腦一部，他和我錯身時我有看到他手上拿一個手提箱」（見原審
    八十九年十月二十六日訊問筆錄），然並未明確指認被告己○○有在場；而訊據
    被告癸○○則供稱當日係與俞一統及其女友一起去的，故尚難認定被告己○○有
    此部分竊盜犯行。此移送併案審理部分，與被告己○○前述有罪部分即無事實上
    一罪或裁判上一罪之關係，本院無從併案審理，應退回由原移送檢察官另為適法
    之處理。
參、依刑事訴訟法第三百六十九條第一項前段、第三百六十四條、第三百六十八條、
    第二百九十九條第一項前段、第三百條、刑法第二條第一項前段、第二十八條、
    第五十六條、第三百二十一條第一項第一款、第三款、第四款、第三百三十七條
    、第三百三十九條第一項、第二百十六條、第二百十條、第二百二十條第一項、
    第二百十九條、第五十五條、第四十七條、第四十一條第一項前段、第三十八條
    第一項第二款、罰金罰鍰提高標準條例第一條前段、第二條，判決如主文。
本案經檢察官沈明倫到庭執行職務。
中      華      民      國      九十      年      十      月    三十    日
                              臺灣高等法院刑事第九庭
                                  審判長法  官  李  文  成
                                        法  官  官  有  明
                                        法  官  周  盈  文
右正本證明與原本無異。
如不服本判決應於收受送達後十日內向本院提出上訴書狀，其未敘述上訴之理由者並
得於提起上訴後十日內向本院補提理由書（均須按他造當事人之人數附繕本）。
被告癸○○不得上訴。
                                        書記官  余  姿  慧
中    華    民    國      九十    年      十        月      三十一    日
附錄：本案論罪科刑法條全文
刑法第三百二十一條第一項第一款、第三款、第四款
犯竊盜罪而有左列情形之一者，處六月以上五年以下有期徒刑：
一、於夜間侵入住宅或有人居住之建築物、船艦或隱匿其內而犯之者。
三、攜帶兇器而犯之者。
四、結夥三人以上而犯之者。
刑法第三百三十七條
意圖為自己或第三人不法之所有，而侵占遺失物、漂流物或其他離本人所持有之物者
，處五百元以下罰金。
刑法第三百三十九條第一項
意圖為自己或第三人不法之所有，以詐術使人將本人或第三人之物交付者，處五年以
下有期徒刑、拘役或科或併科一千元以下罰金。
刑法第二百十六條
行使第二百十條至第二百十五條之文書者，依偽造、變造文書或登載不實事項或使登
載不實事項之規定處斷。
刑法第二百十條
偽造、變造私文書，足以生損害於公眾或他人者，處五年以下有期徒刑。
刑法第二百二十條第一項
在紙上或物品上之文字、符號、圖畫、照像，依習慣或特約，足以為表示其用意之證
明者，關於本章及本章以外各罪，以文書論。
刑法第二百十九條
偽造之印章、印文或署押，不問屬於犯人與否，沒收之。
附表一：
┌──┬────┬─────┬───┬─────┬──────┬───┐
│編號│犯罪時間│ 犯罪地點 │被害人│ 犯罪態樣 │  所得財物  │備註  │
├──┼────┼─────┼───┼─────┼──────┼───┤
│一  │八十七年│台北市南港│陳正福│與俞一統共│女用小皮包一│台灣士│
│    │九月間某│區○○街一│      │同侵入住宅│個，內有被害│林地方│
│    │日上午十│三四巷一九│      │行竊      │人妻蔡秀娜健│法院檢│
│    │一、十二│號三樓    │      │          │保卡一張、新│察署八│
│    │時許    │          │      │          │台幣一千元  │十九年│
│    │        │          │      │          │            │度偵字│
│    │        │          │      │          │            │第八一│
│    │        │          │      │          │            │五○號│
│    │        │          │      │          │            │移送併│
│    │        │          │      │          │            │案審理│
├──┼────┼─────┼───┼─────┼──────┼───┤
│二  │八十八年│台北市南港│劉鐘家│與俞一統共│相機一台、豬│同右  │
│    │八月十四│區○○○路│      │同侵入住宅│形撲滿一個（│      │
│    │日下午五│一段二巷六│      │行竊      │內有八、九千│      │
│    │時許    │號三樓    │      │          │元之硬幣）  │      │
├──┼────┼─────┼───┼─────┼──────┼───┤
│三  │八十九年│台北市南港│吳碧慧│與俞一統共│打火機一個、│同右│
│    │二月二十│區○○○路│      │同毀壞門鎖│兒童彌月金飾│      │
│    │三日上午│二段一八○│      │，侵入住宅│七、八盒、金│      │
│    │十一時許│巷九號二樓│      │行竊      │項鍊一條、耳│      │
│    │        │          │      │          │環七、八付、│      │
│    │        │          │      │          │女用手提包一│      │
│    │        │          │      │          │個 、駕照一 │      │
│    │        │          │      │          │張          │      │
├──┼────┼─────┼───┼─────┼──────┼───┤
│四  │八十九年│台北市南港│金光珠│與俞一統共│新台幣一萬五│同右  │
│    │三月二十│區○○○路│      │同毀壞鐵窗│千元        │      │
│    │八日中午│七段五九二│      │進入診所內│            │      │
│    │十二時許│號一樓    │      │行竊      │            │      │
├──┼────┼─────┼───┼─────┼──────┼───┤
│五  │八十九年│台北市南港│孫詒謀│與俞一統共│新台幣一萬五│同右  │
│    │四月十六│區○○街一│      │同毀壞門扇│千元、人民幣│      │
│    │日晚十一│三四巷八弄│      │，於夜間侵│千元、美金五│      │
│    │時許    │十之一號  │      │入住宅行竊│百元、金戒指│      │
│    │        │          │      │          │一只        │      │
├──┼────┼─────┼───┼─────┼──────┼───┤
│六  │八十九年│台北市南港│李憲明│與俞一統共│筆記型電腦一│同右  │
│    │四月二十│區○○○路│      │同毀壞門鎖│台、新台幣四│      │
│    │九日上午│六段二七八│      │，侵入住宅│萬八千元、手│      │
│    │十一時許│巷三五弄二│      │行竊      │錶一只、電子│      │
│    │        │三號三樓  │      │          │字典二台、行│      │
│    │        │          │      │          │動電話一支、│      │
│    │        │          │      │          │懷錶一只、日│      │
│    │        │          │      │          │本新加坡來回│      │
│    │        │          │      │  │機票一張、第│      │
│    │        │          │      │          │一銀行空白支│      │
│    │        │          │      │          │票十四張、望│      │
│    │        │          │      │          │遠鏡一台、郵│      │
│    │        │          │      │          │票、存摺十一│      │
│    │        │          │      │          │本及提款卡十│      │
│    │        │          │      │          │一張        │      │
├──┼────┼─────┼───┼─────┼──────┼───┤
│七  │八十九年│台北市南港│魏進通│與俞一統共│身分證、駕照│同右  │
│    │五月二日│區○○○路│      │同破壞紗門│、行照、建保│      │
│    │下午五時│七段五九七│      │撬開門鎖，│卡、華僑銀行│      │
│    │許      │號三樓    │      │侵入住宅行│、郵局提款卡│      │
│    │        │          │      │竊        │各一張、手錶│      │
│    │        │          │      │          │三只、新台幣│      │
│    │        │          │  │          │八千元      │      │
├──┼────┼─────┼───┼─────┼──────┼───┤
│八  │八十九年│台北市南港│高秀玉│與俞一統共│無          │同右  │
│    │五、六月│區○○街一│      │同毀壞門扇│            │      │
│    │間某日凌│三四巷一七│      │，於夜間侵│            │      │
│    │晨五時許│號四樓    │      │入住宅行竊│            │      │
├──┼────┼─────┼───┼─────┼──────┼───┤
│九  │八十九年│台北市內湖│石淑娟│與俞一統共│照相機二台、│台灣士│
│    │五月三十│區○○路三│      │同破壞大門│、首飾一盒、│林地方│
│    │一日晚七│一六五巷一│      │，於夜間侵│都彭打火機一│法院檢│
│    │時至九時│號四樓    │      │入住宅行竊│個、女用手錶│察署八│
│    │間      │          │      │          │三只、身分證│十九年│
│    │        │          │      │          │一張、汽車證│度偵字│
│    │        │          │      │          │件一份、新台│第一○│
│    │        │      │      │          │幣五萬餘元  │五七八│
│    │        │          │      │          │            │號移送│
│    │        │          │      │          │            │併案審│
│    │        │          │      │          │            │理    │
└──┴────┴─────┴───┴─────┴──────┴───┘
附表二：
┌──┬────┬────────┬────┬─────────┐
│編號│被害人  │ 犯  罪  態  樣 │所得財物│  所  犯  法  條  │
├──┼────┼────────┼────┼─────────┤
│ 一 │戊○○  │由丑○○持起子打│新台幣一│刑法第三百二十一條│
│    │        │破被害人所有自用│千元、腰│第一項第一款、第三│
│    │        │小客車右前車窗，│包一只  │款、第四款        │
│    │        │竊取車內財物    │        │                  │
├──┼────┼────────┼────┼─────────┤
│ 二 │林仲箎  │由丑○○持起子破│零錢    │刑法第三百二十一條│
│    │        │壞被害人所有自用│        │第一項第一款、第三│
│    │        │小客車車門鑰匙孔│        │款、第四款        │
│    │        │，竊取車內財物  │        │                  │
├──┼────┼────────┼────┼─────────┤
│ 三 │丁○○  │由丑○○持起子破│無      │刑法第三百二十一條│
│    │        │壞被害人所有自用│        │第二項、第一項第一│
│    │        │小客車車門鑰匙孔│        │款、第三款、第四款│
│    │        │，搜尋車內財物  │        │                  │
├──┼────┼────────┼────┼─────────┤
│ 四 │辛○○  │由丑○○持起子破│無      │刑法第三百二十一條│
│    │        │壞被害人所有自用│        │第二項、第一項第一│
│    │        │小客車車門鑰匙孔│        │款、第三款、第四款│
│    │        │，搜尋車內財物  │        │                  │
├──┼────┼────────┼────┼─────────┤
│ 五 │乙○○  │由丑○○持起子破│無      │刑法第三百二十一條│
│    │        │壞被害人所有自用│        │第二項、第一項第一│
│    │        │小客車車門鑰匙孔│        │款、第三款、第四款│
│    │        │，搜尋車內財物  │        │                  │
├──┼────┼────────┼────┼─────────┤
│ 六 │甲○○  │由丑○○持起子破│無      │刑法第三百二十一條│
│    │        │壞被害人所有自用│        │第二項、第一項第一│
│    │        │小客車車門鑰匙孔│        │款、第三款、第四款│
│    │        │，搜尋車內財物  │        │                  │
├──┼────┼────────┼────┼─────────┤
│ 七 │壬○○  │由丑○○持起子破│無      │刑法第三百二十一條│
│    │        │壞被害人所有自用│        │第二項、第一項第一│
│    │        │小客車車門鑰匙孔│        │款、第三款、第四款│
│    │        │，搜尋車內財物  │        │                  │
├──┼────┼────────┼────┼─────────┤
│ 八 │庚○○  │由丑○○持起子破│無      │刑法第三百二十一條│
│    │        │壞被害人管領自用│        │第二項、第一項第一│
│    │        │小客車車門鑰匙孔│        │款、第三款、第四款│
│    │        │，搜尋車內財物  │        │                  │
├──┼────┼────────┼────┼─────────┤
│ 九 │丙○○○│由丑○○持起子破│無      │刑法第三百二十一條│
│    │        │壞被害人所有自用│        │第二項、第一項第一│
│    │        │小客車車門鑰匙孔│        │款、第三款、第四款│
│    │        │，搜尋車內財物  │        │                  │
└──┴────┴────────┴────┴─────────┘


司法院資訊處製作；財團法人民間司法改革基金會備份。
